# 求助版主集团内部转让股权

提问人：leafage1018 时间：2018-01-27 21:34:05
您好版主，请教一个问题：
A为母公司，取得了外部公司B的40%股权，然后又将40%的股权卖给了A的全资子公司C，C从外部股东处取得了B剩余的60%股权。
A从C处取得现金股权转让款。
1. 首先我确认一下，做A的合并报表时，这个是不是应该属于非同一控制下的企业合并？！
2. 第二，A从C处赚取的股权转让投资收益是否在合并报表时与商誉抵消？
多谢版主！

回答人：chenyiwei
1 、在A的合并报表层面，这属于分次交易实现的非同一控制下合并。取得控制权之日（购买日）为C从外部股东收购剩余60%股权之日。 2 、在购买日，需对已持有的40%股权按公允价值重新计量。如果A转让40%股权给C的价格与C从外部股东收购股权的价格相同，则相当于A和C之间的股权转让损益在合并报表层面无需抵销处理。

提问人：leafage1018 时间：2018-01-30 13:16:16
多谢版主。同一个案例有 2 个延伸问题：
1. B公司其实是A和外部合伙人共同新设的合资公司，而这样操作的最终目的就是要将B卖给C，C再被上市公司收购，其实是一个资本从介入到退出的过程，那在这种情况下，C的合并报表是应该按照“分步收购”还是按照“一揽子交易”来做呢？
2. 您上面解答的第二点无需抵消，可能是我没表达清楚。C付给了A关于B的40%股权转让款【和外部收购60%股价一样】，那么C和B的合并报表会有商誉，A在得到C给的股权转让款后单体报表会有投资收益。A又是C的控股母公司，那么A的合并报表里面这笔投资收益难道不是和商誉抵消吗？
麻烦版主费心拉，谢谢！

回答人：chenyiwei
1 、如果一开始就明确交易目标是C取得B的100%股权，且确定了全局的操作时间表，则为一揽子交易。 2 、在A的合并报表层面不需要抵销该内部交易损益，因为该损益恰好相当于对A原持有的B的股权的重新计量损益。